---
title: 
output: 
  pdf_document: 
    fig_width: 12
    fig_height: 9
    fig_caption: yes
  html_document: 
    toc: no
editor_options: 
  chunk_output_type: console
params:
  input_files_vector: ""
  id: 0
fontsize: 12pt

---

\includegraphics{`r here::here("img/Logo_CSCN_mini.png")`}  

\vspace*{10pt}

## Informe personalizado  

\vspace*{8pt}

```{r setup, include=FALSE}

# DEBUG
# params = list(id = "932komfr7o")

knitr::opts_chunk$set(echo = TRUE)

DF_analysis = readr::read_rds(here::here("outputs/data/DF_analysis.rds"))

DF_global =
  DF_analysis %>% 
  select(id, Report_informe_DIRd, Report_alias_DIRd, Report_SoloContacto_DIRd,
         CAS_DIRt, DASS21_depresion_DIRd, DASS21_ansiedad_DIRd, DASS21_estres_DIRd, PSS_DIRt) %>% 
  
    # Insert max and min possible so the percentiles referr to the total possible range
  bind_rows(
    tibble(id = "deleteme_MIN", 
           Report_informe_DIRd = NA_character_, Report_alias_DIRd = NA_character_, Report_SoloContacto_DIRd = NA_character_,
           CAS_DIRt = 0, DASS21_depresion_DIRd = 0, DASS21_ansiedad_DIRd = 0, DASS21_estres_DIRd = 0, PSS_DIRt = 0)) %>% 
  bind_rows(
    tibble(id = "deleteme_MAX", 
           Report_informe_DIRd = NA_character_, Report_alias_DIRd = NA_character_, Report_SoloContacto_DIRd = NA_character_,
           CAS_DIRt = 21, DASS21_depresion_DIRd = 42, DASS21_ansiedad_DIRd = 42, DASS21_estres_DIRd = 42, PSS_DIRt = 40)) %>% 
  
  
  mutate(`Ansiedad-COVID` = ntile(CAS_DIRt, 100),
         `Depresión` = ntile(DASS21_depresion_DIRd, 100),
         `Ansiedad` = ntile(DASS21_ansiedad_DIRd, 100),
         `Estrés` = ntile(DASS21_estres_DIRd, 100),
         `Estrés-percibido` = ntile(PSS_DIRt, 100),
         )

DF = 
  DF_global %>% 
  filter(Report_informe_DIRd == 1 & id == params$id) %>%
  mutate(CAS = 
           case_when(
             CAS_DIRt < 7 ~ "**bajo**",
             CAS_DIRt < 14 ~ "**medio**",
             CAS_DIRt < 22 ~ "**alto**",
             TRUE ~ NA_character_),
         depresion = 
           case_when(
             DASS21_depresion_DIRd < 10 ~ "**normal**",
             DASS21_depresion_DIRd < 14 ~ "**leve**",
             DASS21_depresion_DIRd < 21 ~ "**moderada**",
             DASS21_depresion_DIRd < 28 ~ "**severa**. Por favor lee la “Nota importante” al final del informe",
             DASS21_depresion_DIRd > 27 ~ "**extremadamente severa**. Por favor lee la “Nota importante” al final del informe",
             TRUE ~ NA_character_),
         ansiedad = 
           case_when(
             DASS21_ansiedad_DIRd < 8 ~  "**normal**",
             DASS21_ansiedad_DIRd < 10 ~ "**leve**",
             DASS21_ansiedad_DIRd < 15 ~ "**moderado**",
             DASS21_ansiedad_DIRd < 20 ~ "**severo**. Por favor lee la “Nota importante” al final del informe",
             DASS21_ansiedad_DIRd > 19 ~ "**extremadamente severo**. Por favor lee la “Nota importante” al final del informe",
             TRUE ~ NA_character_),
         estres = 
           case_when(
             DASS21_estres_DIRd < 15 ~ "**normal**",
             DASS21_estres_DIRd < 19 ~ "**leve**",
             DASS21_estres_DIRd < 26 ~ "**moderado**",
             DASS21_estres_DIRd < 34 ~ "**severo**. Por favor lee la “Nota importante” al final del informe",
             DASS21_estres_DIRd > 33 ~ "**extremadamente severo**. Por favor lee la “Nota importante” al final del informe",
             TRUE ~ NA_character_),
         PSS = 
           case_when(
             PSS_DIRt < 14 ~ "**bajo**",
             PSS_DIRt < 27 ~ "**moderado**",
             PSS_DIRt > 26 ~ "**alto**. Por favor lee la “Nota importante” al final del informe",
             TRUE ~ NA_character_)
         )

     PLOT =  
       DF %>% 
       pivot_longer(`Ansiedad-COVID`:`Estrés-percibido`) %>% 
       mutate(name = factor(name, levels=c("Estrés-percibido", "Estrés", "Ansiedad", "Depresión", "Ansiedad-COVID"))) %>%
       ggplot(aes(value, name, color = value)) +
       geom_point(size = 4) +
       theme(legend.position = "right") +
       scale_x_continuous(limits = c(0, 100)) +
       theme_minimal(base_size = 14) +
       theme(legend.position = "right",
             legend.title = element_blank()) +
       labs(subtitle = "Puntajes de 0 a 100",
            y = "",
            x = "") +
       scale_color_continuous(type = "viridis", limits = c(0, 100))
     
     # PLOT

```

**IMPORTANTE**: Al leer este informe recuerda que la información aquí provista es orientativa y de ninguna manera puede ser considerada como un análisis exhaustivo ni diagnóstico de tu salud mental, por tanto, este informe NO representa un diagnóstico clínico y solo es una aproximación al registro de sintomatología asociado a cada cuadro. 

**Información general**: Del total de escalas que has respondido, hemos seleccionado aquellas asociadas con tu estado emocional, no hemos incluido aquellas relacionadas con tus creencias personales. Aquí encontrarás tus resultados para:

1. CAS: Por sus siglas en inglés (Covid Anxiety Stress) es una escala que evalúa el nivel de ansiedad relacionado al COVID-19. El puntaje puede interpretarse como: bajo, moderado o alto. 

2. DASS-21: Por sus siglas en inglés (Depression Anxiety and Stress Scale) es una escala que mide sintomatología asociada a depresión, ansiedad y estrés general. Es decir, no relacionado al COVID-19. Aquí podrás encontrar información relacionada a tu estado emocional general, que tal vez no habías identificado o en la cual no habías reparado. Los resultados pueden variar a lo largo de tu vida ya que dependen de diversos factores y situaciones (como malestar en tu trabajo, situaciones familiares, falta de socialización, entre otros). Las respuestas a cada sub-escala darán un resultado del tipo: normal, leve, moderado, severo o extremadamente severo. 

3. PSS: Por sus siglas en inglés (Perceived Stress Scale), evalúa cómo percibes tus niveles de estrés. Lo que se mide aquí entonces, es el estrés que tú puedes identificar y sentir, es decir, percibir. Tu estrés percibido puede ser bajo, moderado o alto. 

Nota: debido a que estas son escalas independientes que evalúan características específicas, puede ocurrir que los puntajes no siempre coincidan entre ellas. Tus resultados pueden ser por ejemplo, baja ansiedad relacionada al COVID-19, pero alta ansiedad en el DASS-21 ya que estas dos escalas miden ansiedad en relación a una situación distinta. O podrían ser alta ansiedad en el DASS-21 y baja en el PSS, lo que significaría que tienes alta ansiedad pero no la percibes como tal.  

\newpage

# Tus resultados, [`r DF$Report_alias_DIRd`](mailto:`r DF$Report_SoloContacto_DIRd`)    

De acuerdo con tus respuestas en las escalas mencionadas anteriormente, has obtenido los siguientes resultados: 


## Ansiedad frente al COVID-19:

- Tu nivel de ansiedad  asociado al COVID-19 es `r DF$CAS`.


## Depresión, Ansiedad y Estrés:

- Presentas sintomatología *depresiva* `r DF$depresion`. 

- Presentas un grado de *ansiedad* `r DF$ansiedad`.

- Presentas un grado de *estrés* `r DF$estres`.  


## Estrés percibido: 

- El nivel de estrés que percibes en ti es `r DF$PSS`. 


---   

\vspace*{10pt}


```{r plot, echo=FALSE, fig.height=4, fig.width=8}
PLOT
```

\newpage

**Nota importante**: Si observas que tus resultados a alguna/s de las escalas son altos o severos, te recomendamos que te pongas en contacto con un profesional de la salud para que pueda atender tu caso particular. Aquí te dejamos información de contacto que puedes considerar: 

\vspace*{10pt}

**Chile**:  

- [https://www.psiconecta.org/](https://www.psiconecta.org/)  
- [https://www.psiconecta.org/necesito-ayuda](https://www.psiconecta.org/necesito-ayuda)  

\vspace*{10pt}

**Argentina**:  

En Buenos Aires:  

- [https://www.argentina.gob.ar/andis/lineas-de-acompanamiento-apoyo-y-orientacion-en-salud-mental-en-contextos-de-cuarentena](https://www.argentina.gob.ar/andis/lineas-de-acompanamiento-apoyo-y-orientacion-en-salud-mental-en-contextos-de-cuarentena)   

Todo el país al teléfono: 5432-6767 (de lunes a viernes en el horario de 16 a 20hs)  

\vspace*{10pt}

**Si vives en otro país**: 

- Acércate al centro de salud más cercano y pide cita con tu médico de cabecera o profesional de la salud mental de tu localidad.  

\vspace*{15pt}




Saludos,

Equipo de investigación CSCN  
[Centro de Neurociencia Social y Cognitiva](cscn.uai.cl)